最　高　行　政　法　院　判　決　　　　　　　　　　九十三年度判字第七八九號
　　上　訴　人　鎮恆企業股份有限公司
　　代　表　人　甲○○
　　被 上訴 人　財政部臺灣省中區國稅局
　　代　表　人　乙○○
右當事人間因營利事業所得稅事件，上訴人對於中華民國九十二年四月九日臺中高等
行政法院九十一年度訴字第六九七號判決，提起上訴，本院判決如左：
　　主  文
上訴駁回。
上訴審訴訟費用由上訴人負擔。
　　理  由
壹、本件上訴人主張：查張忠雄雖已離職，但在未能找到其職務繼任者，且上訴人之
    代表人亦在國外未能返國之際，情商代為招待客戶，此乃商場常情。上訴人在公
    司內部作業中有內部憑單可稽，並取具合法憑證，並非偽造或變造。況張忠雄亦
    事後應原審指示，提出書面說明，證明事實無誤，應足採信。另上訴人於被上訴
    人查核八十四年度營利事業所得稅申報案件時，應查核人員之指導意見，配合方
    便其核課作業，而同意將當時該案件中費用成本新臺幣（下同）二、六○四、一
    四○元（開發樣品鞋三五六雙）轉列為盤存，此由同意書內容即可得知。而上訴
    人之所以將此事至八十六年方予處理，實乃上訴人等待接獲八十四年度營利事業
    所得稅核定通知書時，八十五年度營利事業所得稅申報案件業經核定，且八十六
    年度營利事業所得稅亦已依法申報完竣，開發樣品鞋客戶與工廠間往來及確認到
    下訂單生產，均有時間久擱之落差，此亦市場常態。況此等三五六雙開發樣品鞋
    亦陸續由員工出差時一併送交客戶（此由表列出貨明細亦可明知），並未再留置
    。綜前所述，原判決顯有違誤，爰請判決廢棄原判決。
貳、被上訴人未提出答辯狀。
參、原審斟酌全辯論意旨及調查證據之結果，以：查上訴人提示之系爭交際費一一○
    、八五八元報支領款者張忠雄，已於八十六年六月底離職，此迭據上訴人陳明在
    卷，而系爭交際費之進項發票憑證分別為八十六年十一月十日金額二五、四二九
    元及八十六年十一月十三日金額八五、四二九元，開立者均為「宇駿視聽歌唱中
    心」，發票「品名」欄，僅記載為「便餐」，是由該二張發票觀之，並不能證明
    該兩項支出與上訴人業務上有何關聯；況張忠雄其時已經離職，非上訴人公司職
    員，益不能以該二張發票憑為系爭交際費支付之依據；上訴人無其他具體證明文
    件證明該系爭支出確屬業務上支付之交際應酬費用，原處分（復查決定）否准認
    列，並無不合。另關於其他費用部分，上訴人八十六年度原申報其他費用三、一
    五八、一九○元，被上訴人初查依其申報數如數核定。上訴人前任負責人黃堅洲
    於受命法官行準備程序時並到場陳稱，當初樣品鞋轉列盤存係由被上訴人之人員
    指導說八十四年開發費用太高，要其調整，才由伊立同意書將其中三五六雙轉列
    盤存，非上訴人自動調整，被上訴人認為樣品鞋開發後馬上送去給客戶，一部分
    等確認下訂單後，再交給工廠導致時間上有落差，而樣品鞋由員工出去時順便帶
    過去，這部分實在無法舉證等語。查此部分上訴人並未依營利事業所得稅查核準
    則第一百零三條規定取得確實證明文件；且上訴人八十四年度營利事業所得稅結
    算申報經被上訴人核定虧損三、六九九、三二○元，上訴人於八十五年度營利事
    業所得稅結算申報經核定已扣抵「前五年虧損」金額二、六六八、六二二元，另
    一、○三○、六九八元亦於八十六年度營利事業所得稅核定時扣除在案，是上訴
    人此部分之主張亦無足採。原處分（復查決定）及訴願決定並無違誤，乃判決駁
    回上訴人在原審之訴。
肆、本院查：（一）、按「業務上直接支付之交際應酬費用，其經取得確實單據者，
    得分別依左列之限度，列為費用或損失：一、以進貨為目的，於進貨時所直接支
    付之交際應酬費用：．．．。二、以銷貨為目的，於銷貨時直接所支付之交際應
    酬費用：．．．。三、以運輸貨物為目的，於運輸時直接所支付之交際應酬費用
    ：．．．。四、以供給勞務或信用為業者，以成立交易為目的，於成立交易時直
    接所支付之交際應酬費用：．．．。」「交際費：一、營利事業列支之交際費，
    經依規定取有憑證，並經查明與業務有關者，應予認定，但其全年支付總額，以
    不超過左列最高標準為限．．．」，分別為行為時所得稅法第三十七條第一項及
    營利事業所得稅查核準則第八十條第一款所明定；又「其他費用或損失：一、公
    會會費及不屬以上各條之費用，皆為其他費用或損失。．．．三、其他費用或損
    失之原始憑證，除應取得確實證明文件者外，為統一發票或普通收據。」為行為
    時營利事業所得稅查核準則第一百零三條所明定。本件上訴人民國八十六年度營
    利事業所得稅結算申報，原列報交際費一、二四四、八六四元，其他費用三、一
    五八、一九○元，被上訴人初查核定交際費七三三、九一三元，其他費用部分按
    申報數認定。上訴人不服，申經復查結果，獲准增列交際費四○○、○九三元，
    其他費用部分則仍維持初查核定結果。上訴人仍表不服，復就交際費及其他費用
    項目提起訴願，遞遭決定駁回，乃提起本件行政訴訟。原判決關於系爭之交際費
    及其他費用等事項，以及上訴人在原審之主張如何不足採等事項均已詳為論斷。
    其認事用法，均無違誤，維持原處分（復查決定）及訴願決定，而駁回上訴人在
    原審之訴，其所適用之法規與該案應適用之現行法規並無違背，與解釋判例，亦
    無牴觸，並無所謂原判決有違背法令之情形；又證據之取捨與當事人所希冀者不
    同，致其事實之認定亦異於該當事人之主張者，不得謂為原判決有違背法令之情
    形。（二）、上訴人對於業經原判決詳予論述不採之事由再予爭執，核屬法律上
    見解之歧異，要難謂為原判決有違背法令之情形。本件上訴論旨，仍執前詞，指
    摘原判決違誤，求予廢棄，難認有理由，應予駁回。
據上論結，本件上訴為無理由，爰依行政訴訟法第二百五十五條第一項、第九十八條
第三項前段，判決如主文。
中　　華　　民　　國　　九十三　　　年　　　六　　　　月　　二十三　　　日
                    最 高 行 政 法 院  第 二 庭
                                審 判 長 法  官　　　葉　振　權
                                         法  官      姜  仁  脩
                                         法  官　　　劉　鑫　楨
                                         法  官　　　吳　明　鴻
                                         法  官　　　梁　松　雄
右  正  本  證  明  與  原  本  無  異
　　　　　　　　　　　　　　　　　　　　 法院書記官　陳  盛  信
中　　華　　民　　國　　九十三　　　年　　　六　　　　月　　二十三　　　日
